# 项目制企业的成本费用划分

提问人：Byron12480 时间：2021-07-24 18:21:00
求教求教 陈 版主版主：：
业务 背景背景： 1 、由于设计行业的高度专业性，公司在承揽项目过程中，为了更好的与客户沟通，精准的获取到客户的实际需求，通常由设计生产人员直接与客户对接，以专业的沟通获取到客户的订单； 2 、在实际业务的执行过程当中，合同的签订往往是滞后的，很多情况下，是项目已经执行了一部分合同才签订的；在此种情况下，对销售费用与营业成本的划分存在若干疑惑，想请教陈版主：
疑问 1 ：是否可以以取得合同的时点（签订日）作为成本费用划分的时点，在此之前的相关支付计入销售费用，在此之后的支出先计入合同履约成本待收入确认后结转至营业成本（此种处理方式可能会导致合同履约成本归集滞后)?
疑问 2 ：项目执行过程中发生的业务招待费属于合同履约成本还是销售费用？个人认为属于销售费用，虽然该支出是为履行合同发生，但是类同于非正常消耗，未反映在合同价格中;
疑问 3 ：先将项目的实际发生的支出（除业务招待费）归集至各项目暂作合同履约成本列示，在资产负债表日以是否已取得合同或预期取得合同为依据，如取得或预期取得，则作为合同履约成本随收入确认时结转，否则，一律结转至当期销售费用，此种处理方式是否可以？

回答人：chenyiwei
1 、不建议完全以签订书面合同的时点作为区分依据。一般情况下，企业之所以愿意“先开工后签约”，可能是基于该行业的习惯，或者基于与该客户的长期合作关系形成的默契或信任，因而在书面合同签订之前已存在某种形式的共同意思表示，且预期最终可以签订书面合同，已发生的成本可以获得补偿。因此，自项目实质性启动开始，所发生的成本就是合同履约成本，最终应计入营业成本而不是销售费用。
2 、业务招待费不属于合同履约成本，直接计入销售费用或者管理费用处理。
3 、也可以这样处理。